臺灣臺北地方法院民事簡易判決
110年度北簡字第853號
原      告  台新國際商業銀行股份有限公司

法定代理人  尚瑞強  
訴訟代理人  謝佩蓉  
被      告  賴美霞  

上列當事人間請求給付簽帳卡消費款等事件，本院於中華民國11
0年2月18日言詞辯論終結，本院判決如下︰
　　主    文
被告應給付原告新臺幣參拾玖萬玖仟玖佰零柒元，及自民國九十
四年八月九日起至民國一百零四年八月三十一日止，按週年利率
百分之二十計算之利息，及自民國一百零四年九月一日起至清償
日止，按週年利率百分之十五計算之利息。
被告應給付原告新臺幣柒萬肆仟零捌拾參元，及自民國九十五年
二月八日起至民國一百零四年八月三十一日止，按週年利率百分
之二十計算之利息，及自民國一百零四年九月一日起至清償日止
，按週年利率百分之十五計算之利息。
訴訟費用新臺幣伍仟壹佰捌拾元由被告負擔。
本判決第一項得假執行。但被告如以新臺幣參拾玖萬玖仟玖佰零
柒元為原告預供擔保，得免為假執行。
本判決第二項得假執行。但被告如以新臺幣柒萬肆仟零捌拾參元
為原告預供擔保，得免為假執行。
    事實及理由
一、原告主張被告前向原告申請現金卡使用，另於民國92年12月
    2日向原告申請信用卡使用，迄今尚積欠如主文第1項、第2
    項所示之金額等語，為此請求判決如主文第1項、第2項所示
    。
二、被告則以：伊目前沒有工作，對原告請求事實不爭執，希望
    可以讓伊慢慢還等語，資為抗辯。
三、經查，原告主張之事實，業據提出與其所述相符之信用貸款
    約定書、現金卡申請書、增補約定書、催收帳卡查詢、現金
    卡交易紀錄查詢、信用卡申請書、約定條款、帳務總覽等件
    為證，自堪信原告主張之事實為真實。被告雖抗辯其目前無
    業、希望可以慢慢償還等情，惟此核係被告履行債務能力問
    題，與原告請求無影響。從而，原告請求被告給付如主文第
    1項、第2項所示之金額，即屬有據，應予准許。
四、本件係就民事訴訟法第427 條適用簡易程序所為被告敗訴之
    判決，依同法第389 條第1 項第3 款規定，應依職權宣告假
    執行。並依同法第392 條第2 項規定，依職權宣告被告於預
    供擔保後，得免為假執行。
五、本件訴訟費用額，依後附計算書確定如主文所示金額。
中　　華　　民　　國　　110 　年　　3 　　月　　2 　　日
　　　　　　　         　臺北簡易庭  
　　　　　　　　　            法    　官　郭美杏
以上正本係照原本作成。
如不服本判決，應於判決送達後20日內向本院（臺北市○○○路
0 段000 巷0 號）提出上訴狀。（須按他造當事人之人數附繕本
）。如委任律師提起上訴者，應一併繳納上訴審裁判費。
中　　華　　民　　國　　110 　年　　3 　　月　　2 　　日
            　　　　　　　　　書　記　官  林玗倩
計　　算　　書
項　　　　目             金　額（新臺幣）     　　備　註
第一審裁判費   　 　　   5,180元
合　　　　計　　　       5,180元